【裁判字號】    98,交聲,2439
【裁判日期】    980831
【裁判案由】    違反道路交通管理處罰條例聲明異議
【裁判全文】
臺灣臺北地方法院交通事件裁定        98年度交聲字第2439號
異議人即
受處分人  乙○○
上列異議人即受處分人因違反道路交通管理處罰條例案件，對於
臺北市交通事件裁決所於民國98年6 月18日所為之處分（原處分
案號：北市裁申字第裁22-Z00000000號），聲明異議，本院裁定
如下：
    主  文
異議駁回。
    理  由
一、按汽車行駛於高速公路、快速公路或設站管制之道路，不遵
    使用限制、禁止、行車管制及管理事項之管制規則，而有行
    車速度超過規定之最高速限或低於規定之最低速限者，處汽
    車駕駛人新臺幣（下同）3,000 元以上6,000 元以下罰鍰；
    又汽車駕駛人有第33條第1 項所規定之情形者，除依原條款
    處罰鍰外，並予記違規點數1 點，道路交通管理處罰條例第
    33條第1 項第1 款、第63條第1 項第1 款分別定有明文。
二、原處分意旨略以：本件異議人即受處分人乙○○於民國98年
    4 月23日22時50分許，駕駛車牌號碼3111-LL 號租賃小客車
    ，在國道三號公路甲線快速道路西向3.3 公里處，經內政部
    警政署國道公路警察局第九警察隊木柵分隊員警甲○○以雷
    達測速儀測得該車行車速度達109 公里，由於該路段最高限
    速為時速80公里，該車超速29公里違規，當場遭員警攔停，
    並以受處分人有違反道路交通管理處罰條例第33條第1 項第
    1 款規定之行為掣單舉發。嗣受處分人於舉發通知單上所載
    應到案日期前向原處分機關申訴，原處分機關函請舉發單位
    調查結果，仍認受處分人確有上開違規行為，原處分機關乃
    依道路交通管理處罰條例第33條第1 項第1 款、第63條第1
    項第1 款（裁決書漏載第1 項第1 款）及違反道路交通管理
    事件統一裁罰基準表，裁處受處分人3,500 元，並記違規點
    數1 點。
三、聲明異議意旨略以：當天並無超速，員警亦無法提供照片或
    錄影資料證明其雷達測速儀上之數據係由其車所測得，又員
    警並無對其詢問是否下車查看雷達測速數據，亦非如通知單
    所載伊不願下車查看雷達測速數據。員警無法證明雷達測速
    儀所測得之數據係與其車有關，亦無法提供告發證據，本件
    違規舉發顯有瑕疵等語。
四、經查：
（一）受處分人有於上述時、地駕駛車號3111-LL 號自用一般小
      客貨車，行駛高速公路超速之違規事實，業據證人即舉發
      員警甲○○於本院98年8 月14日調查時，以具結擔保其供
      述之真實性並在負擔偽證罪之心理處罰狀態下證稱：「（
      舉發情形？）取締時間是98年4 月23日，當時執行20到24
      時之巡邏勤務，於國道三甲號臺北聯絡道西向3.3 公里外
      側路肩，使用車用雷達進行測速取締，於22時50分攔查該
      車號3111-LL 號租賃小客車，當時行速109 公里，此路段
      限速80公里，超速29公里，明顯違反道路交通管理處罰條
      例第33條第1 項第1 款之違規行為，當場攔下車輛，攔至
      外側路肩予以開單告發。（你開單的時候受處分人有何表
      示？）印象中該駕駛人不願意下車，我們將其違規事實陳
      述給駕駛人知道，請他出示駕照及行照，敘明違規事實之
      後，將之開單告發，最後要將違規單給予該駕駛人，該駕
      駛人不予簽名收取此違規單，所以將其駕照行照還給該駕
      駛人，讓他離去，過程中雖然該駕駛人不予簽收，可是有
      將其到案時間、地點告知該駕駛人，一切均依照勤務規定
      ，絕無瑕疵。（有無告訴受處分人可以觀看儀器的數據？
      ）有，當時將其攔查至外側路肩時，除告知請他出示駕照
      及行照之外，有請他下車至巡邏車前方擋風玻璃處觀看雷
      達測速數據，一切均依規定取締。（你是親眼看到該車號
      的車超速，而且用儀器來測得的？）是，是用車用雷達。
      」（見本院98年8 月14日訊問筆錄）等語綦詳，參酌證人
      乃為原處分機關所認定受處分人有上開違規行為之原證人
      ，其並到庭在本院法官面前以言詞供述本件訴訟上之待證
      事實即受處分人之上揭違規事實，因證人所言詳實，本院
      由其上開供述已得有受處分人確有上揭違規行為之心證，
      且於本件卷存證據資料內並無任何積極證據足以證明證人
      上揭供述係屬虛偽，亦無有足以令人顯信供述為不可採之
      品性證據或前科證據存在，自堪採信。
（二）按本件舉發員警所使用之雷達測速儀業經送請經濟部標準
      檢驗局檢定合格，其檢定日期為97年11月11日，檢定有效
      期限係至98年11月30日止，有經濟部標準檢驗局第MO0000
      000 號檢定合格證書附卷可證，是本件舉發時間尚在上開
      雷達測速儀之檢驗有效期限內，其測速所得結果自堪採信
      。又按本件雖因員警所使用之測速儀器未具照相功能，無
      法提供採證照片佐證，惟該測得之數據係以精密科學儀器
      取得，且員警係當場攔停告知受處分人違規事實，並請受
      處分人確認雷達測速儀所測得其前揭車輛之行車速度後，
      再製單舉發等情，亦如前述，是本件縱無另外拍照或攝影
      ，並不影響該數據係來自於科學取證之事實。受處分人上
      述辯解，不足為其有利之認定。本件事證明確，受處分人
      駕駛前揭汽車於高速公路確有以超出最高限速29公里之速
      度行駛之違規事實，堪予認定。
五、綜上所述，受處分人確有於高速公路違規超速行駛之事實，
    原處分機關依前揭道路交通管理處罰條例第33條第1 項第1
    款、第63條第1 項第1 款及違反道路交通管理事件統一裁罰
    基準表等規定，裁處受處分人罰鍰3,500 元並記違規點數1
    點，核無違誤，本件受處分人之異議為無理由，應予駁回。
據上論斷，應依道路交通案件處理辦法第19條，裁定如主文。
中    華    民    國    98    年    8     月    31    日
                  交通法庭法  官 胡宗淦
以上正本證明與原本無異。
如不服本裁定，應於送達後5日內，向本院提出抗告狀。
                           書記官 許婉如
中    華    民    國    98    年    8     月    31    日


司法院資訊處製作；財團法人民間司法改革基金會備份。
